Celular: 951906506

e-mail: jyurivilcam@gmail.com

CII. Manuela Estácio 150 A - Dep. 301- San Miguel - Lima

Enero 2014



Jaime Julio Yurivilca Montes

Soy Ingeniero Civil Colegiado con Nº 96407, con 12 años de experiencia en la carrera. En diversos temas, como Supervisión de Obras Civiles, Movimiento de Tierras, Saneamiento, Catastro y Valuación de Bienes Inmuebles de Propiedades.

Trabaje en la empresa minera Catalina Huanca, con la empresa Vasquez Saint Jhon, desde junio hasta Diciembre 2013.

Trabaje en la empresa minera PASSA, con la empresa MG Builders, de marzo a mayo 2013.

Trabaje en el Proyecto Toromocho, en la empresa Serpetbol Perú, desde abril del 2011 hasta enero 2013.

Trabaje en la empresa VolcanCìa. Minera S.A.A., desde julio 2003 hasta marzo del 2011, en las Áreas Proyectos, Propiedades y Asuntos Ambientales.

Trabaje en el Proyecto Piloto Martinete, en el programa de vivienda Techo Propio, desde junio de 2002 hasta julio de 2003.

Soy una persona responsable, puntual y honesta. Habituada al trabajo bajo presión. Me adapto con facilidad al entorno laboral.

Información personal

Estado civil: Soltero Nacionalidad: Peruana

DNI: 21114241

Lugar y fecha de nacimiento: Tarma - Junín, 21-05 - 72

Educación

Educación Primaria: Centro Educativo Nº 30747- Tarma - Junín

Educación Secundaria: Colegio Nacional "Mariscal Castilla"- Huancayo - Junín

Educación Superior: Ingeniería Civil

Universidad Nacional de Ingeniería - Lima

Cursos de Capacitación

FEBRERO – MARZO 2013 – ICG Control de Obra con Ms Project

OCTUBRE 2012 – ORGANISMO IBEROAMERICANA DE SEGURIDAD Investigación y Reporte de Accidente

OCTUBRE 2012 – ORGANISMO IBEROAMERICANA DE SEGURIDAD Identificación de Peligros, Evaluación y Control de Riesgos (IPERC)

FEBRERO - MARZO 2011 - DHARMA CONSULTING

Gestión de Proyectos – Guía PMBOK

AGOSTO - SETIEMBRE 2009 ICG Diseño de Estructuras con Sap 2000

MAYO - JUNIO 2009 ICG

Programación de Obras con Msproject

FEBRERO - MARZO 2009 ICG Supervisión de Obras

NOVIEMBRE - DICIEMBRE 2008 ICG Etabs, Diseño Automatizado de Edificaciones

AGOSTO – SETIEMBRE 2008 ICG
Saneamiento Predial De Inmuebles e Inscripción de Predios

DICIEMBRE 2006 - ABRIL 2007 FIC UNI Formulación de Estudios de Obras de Saneamiento

MARZO - 2007 FIC UNI Programa Watercad

OCTUBRE - 2005 UNDAC

Congreso Nacional de Medio Ambiente

AGOSTO - 2004 PASCO

Plan Integral de Gestión Ambiental y Manejo De Residuos Sólidos

FEBRERO - 2003 FIC UNI Programa Civil Survey

FEBRERO - 1999 FIC UNI Autocad Nivel I

MARZO – 1999 FIC UNI **Autocad Nivel II**

Idiomas

ESPAÑOL

"INGLES BASICO" - 2004 UNDAC

Informática

Conocimientos Medios-Altos En:

Windows

Procesadores de texto: Microsoft Word. Hojas de cálculo : Microsoft Excel Graficadores: Microsoft PowerPoint

Autocad 2d - 3d

S10 Msproject Outlook Express Internet

Experiencia Profesional

JUNIO 2013 HASTA LA FECHA

CIA MINERA CATALINA HUANCA - EMPRESA SAINT JHON CCGG S.A.

Trabajo con cargo de Ingeniero de Movimiento de Tierras

Funciones:

- Reporte diario de actividades.
- Elaboración de informe semanal.

- Elaboración de plan de trabajo, semanal y mensual.
- Elaboración de pedido de materiales, herramientas y equipos para los trabajos a ejecutar.
- Llenado del cuaderno de obra.
- Planificación y optimización de recursos (materiales, equipos y mano de obra).
- Coordinación de trabajos con supervisión de QA-QC y cliente.
- Reparto de guardia.

Trabajos realizados:

Proyecto depósito de relave filtrado Ramahuayco

- Relleno y compactación de dique.
- Impermeabilización de dique.
- Preparación de material de relave con material de préstamo.
- Verificación de contenido de humedad, proctor de los materiales.
- Prueba de densidad para liberar capas.
- Sistema de drenaje.

MARZO HASTA ABRIL 2013

EMPRESA MINERA PASSA - MG BUILDERS

Trabaje con cargo de Ing. Residente de Obra

Funciones:

- Supervisión de obras en los diferentes puntos de trabajo.
- Elaboración de pedido de materiales, herramientas y equipos para los trabajos aejecutar.
- Elaboración de programación de obra, tiempo de ejecución y porcentaje de avance de obra.
- Valorizaciones de obra de los diferentes frentes de trabajo.
- Metrado de presupuesto contractual, adicionales y mayores metrados.
- Manejo de personal en los diferentes grupos de trabajo (promedio 50 personas)
- Coordinar con el área de proyectos para caminata de entrega de obra

Trabajos realizados:

- Pedestales y losa de concreto de sala de logueo.
- Parte civil de Campamento de Francois.
- Taller de locomotoras en mina.
- Taller de mantenimiento en mina.

ABRIL 2011 HASTA ENERO 2013

PROYECTO TOROMOCHO - SERPETBOL PERU S.A.C.

Trabaje en el Área Dirección y Operaciones con el cargo de Supervisor Civil

Funciones:

- Revisión y verificación de planos y especificaciones técnicas (alcance), formulando alguna observación en caso hubiera al área de ingeniería (CLIENTE), efectuando las recomendaciones del caso.
- Planificacióny optimización de recursos (materiales, equipos y mano de obra).
- Elaboración de protocolo de concreto y topografía, para su verificación en campo.
- Supervisión de obras en los diferentes puntos de trabajo.
- Programación de pedido de concreto al cliente, para los diferentes puntos de trabajo.
- Elaboración de pedido de materiales, herramientas y equipos para los trabajos

- aeiecutar.
- Elaboración de programación de obra, tiempo de ejecución y porcentaje de avance de obra.
- Elaboración de informe semanal.
- Planificación de obra 3 week.
- Manejo de personal en los diferentes grupos de trabajo (promedio 100 personas)
- Coordinar con el área de construcción y calidad (CLIENTE), en la liberación de topografía, relleno y compactación, acero, prueba hidráulica, encofrado y otros.
- Revisión de RDA y AST a los capataces.
- Hacer cumplir con los estándares de seguridad en obra.

Trabajosrealizados:

- Cimentación para silo de nitrato.
- Cimentación estanque de agua filtrada.
- Grifo de capacidad de 5000 m3 (parte civil).
- Losas de concreto armado en RW 1, 2, 3 y 4
- Cimentación de campamentos Tecnofast (TFA)
- Redes de agua y desagüe, tanque séptico de oficinas EPCM
- Comedor satelital Tunshuruco.
- Obras de fundación de concreto en el comedor definitivo.
- Estacionamiento de buses y camionetas.
- Redes de agua y desagüe, tanque séptico de campamentos Tecnofast (TFA).
- Cimentación de planta de tratamiento de aguas servidas (Biolep).
- Cámara de bombeo de desagüe (Biolep).
- Cámara de tratamiento de agua (Biolep).
- ManholEléctrico oficinas EPCM.
- Base de concreto para postes de 24m (2unds).
- Pedestales para sala eléctrica RW 3.
- Almacén cocina de campamentos Tunshuruco.
- Lavandería de campamentos Tunshuruco.
- Galpones de almacéneléctrico y mecánico (CLIENTE).
- Tubería de rebose de edificio molienda.
- Veredas en campamento Tunshuruco.
- Obras civiles en chancadora de Firth.
- Torre 4, muro en forma de U, de 15m de altura, sistema de combustible.
- Puente vehicular en el área de planta.
- Pipe brige, 4 tramos, cada tramo de 6 bases fundación de concreto.
- Obras de saneamiento de EPCM hacia Violep.
- Cimentación de sopladores celdas de limpieza.
- Cimentaciónsleeper para tuberías de acero.
- Obras Civiles en el Grifo Mina de capacidad de 60,000 gal.
- Conformación de plataformas

JUNIO 2004 A MARZO 2011

VOLCAN CIA. MINERA S.A.A. (AREAS DE PROYECTOS y PROPIEDADES)

Trabaje como Supervisor Civil y Valuador de Inmuebles:

Funciones:

- Revisión de valorizaciones de obras civiles a empresas especializadas.
- Elaboración de planos, metrados, precios unitarios, presupuesto y cronograma de obra.
- Encargado de adjudicar obras a empresas especializadas.
- Elaboración de diversos planos de cercos, viviendas y otras obras menores en el trámite de licencias de construcciones y demoliciones.
- Apoyo en la elaboración de diseño y supervisión de proyectos de reposición de equipamientos para ampliación del Tajo. (Comisaria, colegio y módulos de ferreteros)
- Ingeniero responsable de demoliciones de inmuebles.
- Saneamiento y subdivisiones de inmuebles.
- Elaboración de memoria descriptiva y planos de viviendas para el trámite de constancia de posesión de Municipalidad.

- Representación gráfica de los proyectos Plan L, Plan San Alberto, Plan Pilar, Plan Sur y Plan Ayapoto
- Ingeniero de seguridad área de Propiedades, sistema SSOMAC (Seguridad, Salud Ocupacional, Medio Ambiente y Calidad).
- Valuación y Adquisición de inmuebles para los proyectos Plan L, Plan San Alberto, Plan Pilar, Plan Sur y Plan Ayapoto, ubicados al borde del Tajo Abierto "Raúl Rojas" enlaciudad de Cerro de Pasco. Endonde tuve participación en la adquisición de 1800 predios aproximadamente

TrabajosSupervisados:

- Diseño y ejecución de 30 módulos de stands de comerciantes en la Av. Arenales.
- Diseño y ejecución del Provisional Terminal Dignidad Interdistrital de Chaupimarca.
- Ejecución de puente y mejoramiento de canal de conducción Rió Gashan (Comunidad Campesina Racracancha)
- SS.HH. publico de Buenos Aires Cerro de Pasco
- Reforzamiento de puente de Racracancha.
- Carretera Esperanza a Buenos Aires a nivel de asfalto de 2 km.
- Ejecución del colegio de la Comunidad de Jarria.
- Canal de Coronación de concreto armado en la cresta del Tajo Raúl Rojas.
- Conexiones domiciliarias de agua potable y alcantarillado campamento prefabricado.
- Refacción de oficinas área técnica.
- Pozo séptico campamento prefabricado.
- Construcción de carretera a nivel de afirmado de Vinchos a Jarria 10 km.
- Ensanchamiento y mejoramiento de carretera de Macarcancha.
- Trampa de aceite en interior mina.
- Sedimentador de agua de mina.
- Canal de drenaje de aguas pluviales.
- Poza de volatilización.
- Depósito de chatarras.
- Relleno sanitario.
- Base para transformador de electricidad.
- Alcantarillados en lacarretera de Vinchos a Cerro de Pasco.
- Mejoramiento de alcantarillado de las residencias de VolcanCia Minera.
- Ampliación de canal de coronación de concreto armado en Rumiallana.
- Refacción de viviendas con daño estructural ubicado al borde del Tajo.
- Refacción de viviendas para permuta.
- Mirador en el A.H. Uliachin.
- Sistema de drenaje de aguas fluviales de canal de concreto armado de en el A.H. Mariategui, longitud = 70ml.
- Construcción de cercos de material noble y metal en diferentes puntos.
- Local Comunal de un piso de material noble de área de 80 m2 en el A.H. Ayapoto.

JULIO 2003 A MAYO 2004

VOLCAN CIA. MINERA S.A.A. (AREA ASUNTOS AMBIENTALES)

Trabaje en el áreatécnica oficina de asuntos ambientales en la elaboración de proyectos.

- Mejoramiento de redes de alcantarillado
- Separación de aguas residuales y pluviales
- Ampliación de redes de alcantarillado
- Abastecimiento de agua potable para E.E. Vinchos,
- Apoyo en levantar observaciones de Medio Ambiente para el Ministerio deEnergía y Minas de la E.E.Vinchos)

JULIO 2002 A JUNIO 2003

EMPRESA OFICINA CENTRAL INFRAESTRUCTURA (UNI) Proyecto Piloto Martinete – Barrios Altos – Lima

Tuve participación en la construcción de 345 viviendas de albañilería armada, placas y

habilitación urbana para el programa techo propio.

Cargo: Asistente Ingeniero Residente

Funciones: Elaboración de metrados, valorizaciones, programación de obras, replanteo de planos y supervisión en campo de las siguientes obras:

- Redes y conexiones domiciliarias de agua potable.
- Redes y conexiones domiciliarias de alcantarillado.
- Línea de impulsión
- Estación de bombeo
- Pistas y veredas
- Muro de contención
- Viviendas de albañilería armada

ABRIL 2002 A JUNIO 2002

EMPRESA OFICINA CENTRAL INFRAESTRUCTURA (UNI)

Obra Hospital de la Madre de los Olivos - Lima

Cargo: Asistente de Ingeniero de liquidaciones

Funciones: Elaboración de metrados, presupuestos y replanteo de planos de arquitectura, estructuras, Sanitarias, eléctricas y electromecánicas.

ENERO 2002 A MARZO 2002

CENTRO INVESTIGACIONES SISMICAS Y MITIGACION DE DESASTRE (UNI)

- Trabajo de investigación para la fabricación de adoquines en la área de estructuras.
- Técnico de brigadistas en desastres naturales y provocados

ENERO 2001 A MARZO 2001

VOLCAN CIA. MINERA S.A.A. (AREA PROYECTOS)

- Practicas pre-profesionales, trabajos realizados en superficie

ENERO 2000 A MARZO 2000

EMPRESA MINERA PARAGSHA. (AREA CONSTRUCCION)

- Practicas pre-profesionales, trabajos realizados en superficie y mina.

Referencia Personal

Ing. Hugo Alvarez Zorrilla JEFE DE EXPLORACION REGIONAL Y PROPIEDADES DE VOLCAN CIA. MINERA S.A.A. CEL. 999711120

Ing. Gonzalo Soto GERENTE DE OBRA – SERPETBOL PERU S.A.C. CEL. 965360856

Ing. Ausberto Prado Caballero JEFE DE PROYECTOS – CIA CATALINA HUANCA CEL. 987587028

Pretensión Económica

A tratar